【裁判字號】    99,上訴,811
【裁判日期】    990527
【裁判案由】    毒品危害防制條例
【裁判全文】
臺灣高等法院刑事判決                 99年度上訴字第811號
上  訴  人
即  被  告  周承德
選任辯護人  沙洪律師
上列被告因毒品危害防制條例案件，不服臺灣台北地方法院98年
度訴字第1709 號，中華民國99年1月12日第一審判決（起訴案號
：臺灣台北地方法院檢察署98年度偵字第19302 號），提起上訴
，本院判決如下：
    主  文
原判決撤銷。
周承德犯如附表一所示之罪，各處如附表一所示之主刑及從刑。
應執行有期徒刑伍年，犯罪所得財物共新臺幣貳仟捌佰元沒收，
如全部或一部不能沒收時，以其財產抵償之；扣案如附表二所示
之物均沒收。
    事  實
壹、周承德明知安非他命、K他命分別係毒品危害防制條例所規
    範之第二級、第三級毒品，不得非法販賣，竟意圖營利，以
    其個人名義申請使用之0000000000門號，供欲向其購買上述
    毒品者聯絡，俟約定購買毒品之數量及價格後，再於下列時
    、地販賣第二級毒品安非他命、第三級毒品K他命予其友人
    ：
一、民國98年7月17日，周承德友人胡振源先以自己持用之00000
    00000號行動電話門號，撥打至周承德持用之0000000000號
    行動電話門號，約定欲購買之K他命數量後，復於同日，前
    往周承德位於臺北市○○路187巷7號12樓之住處，而以新臺
    幣（下同）300元之代價，販賣K他命1小包（含袋重1.1公克
    ，淨重為0.9公克）予胡振源。
二、98年7月27日，陳人豪以自己持用之0000000000行動電話門
    號，先行撥打至周承德持用之上開門號，約定欲購買之安非
    他命數量後，再於同日23時4分許，至臺北市○○街上之洗
    衣店前，由周承德以2,500元代價，將第二級毒品安非他命1
    包（重量不詳）售予陳人豪。
三、98年8月13日23時20分許，周承德友人張士辰先行以自己持
    用之0000000000號行動電話門號，撥打至周承德持用之上開
    門號，詢問周承德尚有無K他命，經確認數量及價格後，雙
    方約定在臺北市松山區永吉187巷7號前，由張士辰以700元
    之代價，向周承德購買K他命2小包，嗣於同日23時35分許，
    周承德著手持該毒品及300元交予張士辰前，當場為警查獲
    而未遂，並扣得K他命2小包（含袋重分別為0.98公克、1.25
    公克）、現金300元、摻有k他命之香菸1支，並徵得周承德
    同意帶同警方前往周承德之住處及其所使用之車輛執行搜索
    ，扣得K他命1包（內分為3小包，總計含袋重為14.78公克）
    、K他命1小包（含袋重為1.41公克）、施用K他命之盤子、
    吸管、撥板各2個、玻璃球1個、塑膠吸管1支、電話簿1本、
    空夾鏈袋8包、磅秤1臺、行動電話1具（含0000000000之門
    號SIM卡）、含Caffeine、Acetaminophen之白色粉末1包等
    物。
貳、案經宜蘭縣政府警察局宜蘭分局報由臺灣臺北地方法院檢察
    署檢察官偵查起訴。
    理  由
壹、證據能力
一、按刑事訴訟法第159條第1項雖規定，被告以外之人於審判外
    之言詞或書面陳述，除法律有規定外，不得作為證據。本件
    證人胡振源、張士辰、陳人豪等前於偵查中所為之證詞固均
    屬被告以外之人於審判外之陳述，惟依刑事訴訟法第159條
    之1第2項規定，原則上屬於法律規定為有證據能力之傳聞證
    據，於例外顯有不可信之情況，始否定其得為證據。是以，
    得為證據之被告以外之人於偵查中所為之陳述，因其陳述未
    經被告詰問，應認屬於未經合法調查之證據，此項詰問權之
    欠缺，非不得審判中由被告行使以補正，而完足為經合法調
    查之證據（最高法院97臺上字第2340號判決參照）。查證人
    胡振源經原審傳喚到庭，並經被告當庭行使詰問權，其警詢
    與偵查中證言為審判外陳述之瑕疵業已治癒，均有證據能力
    。
二、按證人恐因陳述致自己或與其有刑事訴訟法第180條第1項關
    係之人受刑事追訴或處罰者，得拒絕證言，同法第181條定
    有明文。證人此項拒絕證言權（選擇權），與被告之緘默權
    ，同屬其特權，旨在免除證人因陳述而自入於罪，或因陳述
    不實而受偽證之處罰，或不陳述致受罰鍰處罰，而陷於困境
    。惟證人陳述是否因揭露犯行而自陷於罪，得以行使其拒絕
    證言權，必須到場接受訊問後，針對所訊問之個別具體問題
    ，逐一分別為主張，不得以陳述可能致其受刑事訴追或處罰
    為理由，而概括拒絕回答一切問題，以致妨害真實之發現。
    證人針對個別問題主張行使拒絕證言權，其拒絕證言之許可
    或駁回，依同法第183條第2項規定，應由審判長、受命法官
    或檢察官為決定，非證人所得自行恣意決定，亦非謂證人一
    主張不自證己罪，法院或檢察官即應准許之（最高法院99年
    度台上字第397號判決意旨參照）。雖原審於民國98年12月1
    6日審理程序中，未依上述判決意旨，詳加區分，而同意證
    人陳人豪、張士辰依刑事訴訟法第181條規定拒絕為任何之
    證言，且證人張士辰於偵查時所證稱向被告購買者係K他命2
    小包，其個人施用或持有本件三級毒品K他命2小包，並不足
    以使其自身涉犯刑責，原審亦誤依上述規定同意其拒絕證言
    。而使被告客觀上或有不能行使詰問權情形，惟經查證人陳
    人豪、張士辰偵查中證言取得過程，無任何不法情事，客觀
    上值得信賴，依同法第159之1第2項規定，無顯為不可信之
    情形，自得採為本件論罪科刑之證據。另證人張士辰、陳人
    豪及胡振源之警詢筆錄，業據辯護人否認其證據能力，自不
    得採為論罪科刑之依據。
三、本院認定事實所引用之下列卷證資料（包含文書證據、物證
    等證據），並無證據證明係公務員違背法定程序所取得，且
    被告及其辯護人、檢察官於本院準備程序及審判期日（本院
    卷第52頁）中對本院提示之卷證，均未爭執證據能力，迄至
    言詞辯論終結前亦未再異議，本院審酌上開證據資料製作時
    之情況，尚無違法不當及證明力明顯過低之瑕疵，作為證據
    應屬適當，依刑事訴訟法第159條至第159條之5規定，均有
    證據能力。
貳、實體部分：
一、訊據被告固坦承於犯罪事實二所載之時地，以2,500元之代
    價，交付陳人豪安非他命1包，惟矢口否認有販賣第二級、
    第三級毒品營利，辯稱張士辰與胡振源係伊友人，胡振源會
    詢問伊有無K他命，並請伊幫忙購買K他命，渠等係一起共同
    前往購買K他命施用；另為警查獲當日，伊並無販賣K他命予
    張士辰之意思，在伊身上所查獲之K他命2包係欲供伊個人施
    用，現金300元則係伊個人欲購買香菸之金錢云云。經查：
  (一)犯罪事實一部分，證人胡振源於偵查中證稱：卷附98年7月1
    8日之譯文，係伊於當日撥打予被告，因前一日伊至被告位
    於臺北市○○街住處，以300元或400元代價，拿取K他命1包
    ，後來伊撥打電話予被告表示重量不足等語（98年度偵字第
    19302號卷第171頁）。又被告於原審審理中亦自認：000000
    0000之行動電話門號係以伊母親名義申請，而由伊個人持用
    ，伊於偵查中已閱過胡振源與伊之通話譯文，胡振源當天至
    伊住處拿取K他命，因伊剛好持有K他命，故以300元代價售
    予胡振源等語（原審卷第9頁反面）。再核諸卷附被告持用
    之0000000000門號與胡振源持用之0000000000門號之通聯譯
    文內容即7月18日「胡：你還有嗎。周：你要多少。胡：我
    過去拿。周：我要晚點，我等人家還我錢。胡：你現在沒東
    西喔。周：晚點就有。胡：沒有一包足的，包含袋1.1，1包
    0.9，你朋友耍你喔。」；7月25日「周：你昨天打給我。胡
    ：對，本還要跟你拿，是我朋友要的，我這邊沒有東西了。
    周：現在很缺。胡：300太貴。周：我準備下月玩現金，差
    不多260。」（98年度偵字第22244號卷第55-56頁），可知
    渠等確實於98年7月17日，由胡振源先行以電話聯繫被告，
    詢問被告當時是否持有K他命，確認數量後，再由胡振源前
    往被告之住處以300元之價格交易，被告係當場交付K他命予
    證人胡振源，事後，證人胡振源就當日被告交付之K他命未
    足約定交易之數量即1克，而於翌日撥打電話予被告抱怨此
    事。雖被告上訴及辯護人為被告辯稱：被告係與證人胡振源
    合資向人購買云云；惟自上揭事證中，未發現被告有向證人
    表明所欲購毒數量及證人胡振源欲分得比例金額，故所辯應
    係臨訟卸責之詞。另互核被告於原審上述供述、證人胡振源
    於偵查中之證詞及卷附之通話譯文，堪認被告於上述供述與
    事實相符，顯可採信。另證人胡振源偵查中述及每包300、4
    00代價拿1、2包等語，而未明確指出包數重量價錢，然基於
    罪疑唯輕原則，仍應認被告確實有以300元之代價出售K他命
    0.9公克予證人胡振源之事實，故被告上訴以此由，欲排除
    全部偵訊證詞，顯非可採。至於證人胡振源於事後於原審審
    理中到庭翻異證稱：伊係委請被告代為向被告之友人購買K
    他命，且伊係與被告共同前往交易，K他命係被告之友人交
    付予伊，而購買毒品之金錢伊則當場交付予被告之友人，被
    告未經手K他命與交易毒品之金錢等語（原審卷第45頁反面
    ），而致與前開被告之供述及通聯譯文內容未相一致。然證
    人胡振源於偵查中未曾供述毒品係向被告友人所買乙節，原
    審問及此，胡振源卻未有合理說明，復觀證人胡振源偵查中
    供述亦無意志不自由之情，且與通聯譯文內容相一致，應以
    胡振源於偵查中證詞為可採。證人胡振源於原審審理中翻異
    證詞，並不足為有利被告之認定。是以，被告販賣第三級毒
    品K他命予證人胡振源之犯行已堪認定。
  (二)犯罪事實二部分，證人陳人豪於偵查中證稱：伊與被告於98
    年7月27之通聯譯文內容，係表示伊欲向被告拿取安非他命
    ，通聯當日晚上11時4分許，伊與被告相約在臺北市○○街
    洗衣店前交易，伊有交付2500元予被告，被告亦有交付伊重
    量不詳之安非他命1小包等語（98年度偵字第19302號卷第16
    0頁），核與被告於原審審理中交付安非他命及收受2,500元
    之供述（原審卷第47頁）相符，復有被告與證人陳人豪之通
    聯譯文內容「陳：那現在有東西嗎？周：有啊。陳：那可以
    等一下，大約幾點。周：大約8、9點。陳：我在家，你現場
    是過來是不是。周：我差不多再10分鐘。陳：到了喔。周：
    下來了。」（98年度偵字第22244號卷第47頁）在卷可憑，
    則被告販賣第二級毒品安非他命予證人陳人豪乙節亦堪認定
    ，雖該通聯譯文內容未有明確毒品、金額、數量記載，惟證
    人陳人豪偵查中證詞，已足為被告論罪依憑，被告及辯護人
    上訴辯稱2,500元交易金額與安非他命市價相當，應屬轉讓
    ；然因治安機關對於販賣或施用毒品之犯罪行為，無不嚴加
    查緝，各傳播媒體對於政府大力掃毒之決心亦再三報導，已
    使毒品不易取得且物稀價昂，被告苟無利潤可圖，其豈願甘
    冒重典交付毒品予證人陳人豪，是其所辯顯與一般社會生活
    經驗不符，尚難置信。
  (三)犯罪事實三部分，被告固否認有與證人張士辰交易K他命之
    意圖，惟證人張士辰於偵查中證稱：98年8月13日22時許，
    伊先以電話與被告聯繫，確認被告當時身上是否持有k他命
    ，被告身上如果有多餘之K他命，伊即會找被告拿取，被告
    回答表示350元，伊回稱要拿700元，因伊當時所帶現金係1,
    000元，故於電話中並表示請被告帶300元下來找零等語（98
    年度偵字第19302號卷第151頁），核與被告與證人張士辰間
    之通聯譯文內容「周：散的35要嗎？你要的話我順便拿。我
    拿2個，身上只有500元，還欠他200元，等我，我拿1個給你
    。張：你要給人家多少。周：最少要35耶。張：那你還有2
    包嗎？我要啊，我拿錢給你，我過去拿。周：好啦，2個厚
    。張：對，我馬上到，你要帶300元下來喔。周：300元，好
    」（98年度偵字第22244號卷第44頁）相符。雖譯文中有「
    你要的話我順便拿」等內容，並不足以反證係合資轉讓毒品
    ，況當時被告身上經查獲持有2小包K他命及300元現金，益
    證被告與證人張士辰非僅口頭約定交易，亦確實有著手進行
    交易之事實。而該2小包K他命經送鑑定結果確屬第三級毒品
    K他命，此亦有交通部民用航空局航空醫務中心航藥鑑字第
    0984390號毒品鑑定書在卷（同上偵卷第70頁）可按，被告
    及其辯護人為被告所辯係合資購毒而轉讓毒品云云，並不足
    採信。
  (四)被告雖否認因上述行為而營利，惟扣案筆記本中有記載多名
    欠款人，其中亦含綽號阿慶之張士辰（98年度偵字第22244
    號卷第76-79頁），倘無營利目的，豈非無償借款，而與常
    情相違，又近年來毒品之濫用，危害國民健康與社會安定日
    益嚴重，治安機關對於販賣或施用毒品之犯罪行為，無不嚴
    加查緝，各傳播媒體對於政府大力掃毒之決心亦再三報導，
    已使毒品不易取得且物稀價昂，苟被告有償交付安非他命予
    證人陳人豪；有償交付K他命予張士辰、胡振源之交易過程
    中無利可圖，當無甘冒被供出來源或被檢警查緝法辦判處重
    刑之危險而平白供應他人之理，被告辯稱未有從中獲取利益
    ，誠難採信。又販賣毒品安非他命及K他命係違法行為，非
    可公然為之，而安非他命及K他命亦無公定價格，且每次買
    賣之價格、數量，亦隨時依雙方之關係深淺、資力、需求量
    、對行情之認知、來源是否充裕、查緝是否嚴緊、購買者被
    查獲時供述購買對象之可能風險之評估等因素，而異其標準
    ，機動調整，非可一概論之。從而販賣之利得，除非經行為
    人詳細供出各次所販賣之毒品之進價及售價，且數量俱臻明
    確外，實難察得其交易實情，然販賣者從價差或量差中牟利
    ，方式雖異，惟其販賣行為在意圖營利則屬同一。從而，舉
    凡有償交易，除足以反證其確係另基於某種非圖利本意之關
    係外，通常尚難因無法查悉其精確之販入價格，作為是否高
    價賣出之比較，諉以無營利之意思而阻卻販賣犯行之追訴。
    本件被告交付安非他命及K他命既屬有償行為，且被告係特
    別與證人陳人豪、胡振源、張士辰約定交易地點，倘非有利
    可圖，自無平白甘冒觸犯重罪之風險而特意前往約定地點有
    償交付前揭證人安非他命及K他命之理，足認被告主觀上確
    有販賣第二、三級毒品以營利之意圖。再觀被告先前否認交
    付安非他命予證人陳人豪乙節，係事後見無法翻異證人陳人
    豪之證詞，始自白有交付安非他命乙情，益徵被告辯稱未有
    牟利之詞係屬避重就輕之詞，無足可採。
  (五)綜上所述，本件事證明確，堪認被告涉犯販賣第二級、第三
    級毒品等罪，應予以依法論科。
二、論罪科刑部分：
  (一)查被告行為時，毒品危害防制條例部分條文業已修正，並經
    總統於98年5月20日公布，惟本次修正條文，涉及多項授權
    法規修正或訂定，須有一定施行日期，以完備相關法令修訂
    及行政作業程序，其主管機關法務部立法原意亦認為本次修
    正條文應回歸同條例第36條規定，自公布後6個月施行（臺
    灣高等法院暨所屬法院因應新修正毒品危害防制條例施行法
    律問題研討會結論參照），即於98年11月20日起施行，而按
    修正、施行前毒品危害防制條例第4條第2項原規定：「製造
    、運輸、販賣第二級毒品者，處無期徒刑或7年以上有期徒
    刑，得併科新臺幣7百萬元以下罰金。」；修正施行後之條
    文則規定：「製造、運輸、販賣第二級毒品者，處無期徒刑
    或7年以上有期徒刑，得併科新臺幣1千萬元以下罰金」，其
    罰金上限由700萬元修正提高為1千萬元之修正。同條第3項
    原規定：「製造、運輸、販賣第三級毒品者，處5年以上有
    期徒刑，得併科新臺幣5百萬元以下罰金。」；修正、施行
    後之條文則規定：「製造、運輸、販賣第3級毒品者，處5
    年以上有期徒刑，得併科新臺幣7百萬元以下罰金。」。其
    罰金上限則由500萬元提高修正為700萬元，比較修正前後之
    規定，應以修正前之規定較有利於被告，故依據刑法第2條
    第1項但書，本件應適用修正、施行前之毒品危害防制條例
    第4條第2項、第3項之規定。
  (二)按安非他命、K他命分屬毒品危害防制條例第2條第2項第2款
    、第3款所列之第二、三級毒品，故核被告所為，係犯修正
    前毒品危害防制條例第4條第2項之販賣第二級毒品罪、第3
    項之販賣第三級毒品罪及第6項、第3項之販賣第三級毒品未
    遂罪。被告持有第二級毒品之低度行為，為其販賣之高度行
    為所吸收，不另論罪。被告著手於販賣k他命予張士辰，然
    尚未完成交易即遭查獲，為未遂犯，爰適用刑法第25條第2
    項減輕其刑。另被告出售之毒品數量非鉅，所得財物亦共計
    僅有2,800元，與其他販毒集團大量販賣毒品並可獲得厚利
    之情形比較，所生危害並非過鉅，誠屬法重情輕，倘對其販
    賣第二級、第三級毒品等犯行仍處以法定最低本刑，猶嫌過
    重，衡情顯有可憫恕之處，就所犯上開3罪，爰依刑法第59
    條之規定，減輕其刑。被告所犯上開3罪間，犯意各別，行
    為互異，應分論併罰。原審對被告論罪科刑雖非無見，惟：
    1. 錯誤認定證人張士辰得依刑事訴訟法第181條拒絕證言；
    2.卷內並無證據證明被告有意圖販賣而販入毒品之犯行，原
    判決理由欄亦無論斷，然原判決事實欄竟記載此事實，顯有
    判決不載理由之違誤。3.原判決理由欄漏未述及被告販毒予
    胡振源、張士辰部分有意圖營利，亦有未洽。雖被告上訴稱
    係合資購毒而為轉讓，未有營利意圖云云，均不可採，業如
    上述，惟原判決既有可議，本院仍應撤銷改判。爰審酌被告
    時值壯年，當以謀取正途獲得金錢，僅為圖得一己之私利，
    無視於國家防制毒品危害之禁令，竟販售毒品牟利，不僅助
    長毒品氾濫，戕害他人之身心發展，且足以使購買而施用者
    導致精神障礙、性格異常，甚至造成生命危險之生理成癮性
    及心理依賴性，戕害國民身心健康，且被告犯後猶卸責矯飾
    其詞，顯無悔悟之意，惟念及被告前未曾受有期徒刑以上刑
    之宣告，此有本院被告前案紀錄，素行尚稱良好，暨其生活
    狀況、智識程度等一切情狀，分別量處如主文所示之刑及從
    刑，並定其應執行有期徒刑。
  (三)又按犯第4條至第9條、第12條、第13條或第14條第1項、第2
    項之罪者，其供犯罪所用或因犯罪所得之財物，均沒收之，
    如全部或一部不能沒收時，追徵其價額或以其財產抵償之，
    毒品危害防制條例第19條第1項定有明文，此規定係採義務
    沒收主義，凡供犯罪所用或因犯罪所得之財物，且屬犯人所
    有者，均應宣告沒收。經查：本件被告販賣第2級毒品予陳
    人豪，其犯罪所得為2,500元，販賣第3級毒品K他命予胡振
    源，其犯罪所得為300元，是應依據上開毒品危害防制條例
    第19條第1項之規定，宣告沒收之，且該犯罪所得如全部或
    一部不能沒收時，以其財產抵償。其次，上開扣案之被告所
    持用門號0000000000之行動電話1支（含SIM卡）、夾鏈袋、
    磅秤、盤子、撥板、吸管各2支等物，係被告所有乙節，業
    經被告供承明確，該行動電話既供被告聯絡買賣安非他命、
    K他命所用，而夾鏈袋、磅秤、盤子、撥板、吸管等物，衡
    諸常情，亦屬販賣毒品分裝包裝需用之物，亦應依同條例第
    19條第1項規定沒收之。再按毒品危害防制條例第2條第2項
    規定，毒品依其成癮性、濫用性及對社會危害性分為4級，
    並就製造、運輸、販賣、意圖販賣而持有、以非法方法使人
    施用、引誘他人施用及轉讓等不同品項毒品之行為，分別定
    其處罰。至施用或持有第3、4級毒品純質淨重未達20公克者
    ，因其可罰性較低，故未設處罰之規定，惟鑑於第3、4級毒
    品均係管制藥品，特於同條例第11條之1明定無正當理由，
    不得擅自持有。毒品危害防制條例第18條第1項後段復規定
    查獲之第3、4級毒品，無正當理由而擅自持有者，沒入銷燬
    之。從而，依同條例第18條第1項後段應沒入銷燬之毒品，
    專指查獲施用或持有之第3、4級毒品而言；倘係查獲製造、
    運輸、販賣、意圖販賣而持有、以非法方法使人施用、引誘
    他人施用或轉讓第3、4級毒品，既屬同條例相關法條明文規
    定處罰之犯罪行為，即非該條項應依行政程序沒入銷燬之範
    圍。又同條例第19條第1項所定「供犯罪所用或因犯罪所得
    之物」，係指犯第4條至第9條、第12條、第13條或第14條第
    1 項、第2項之罪所用或所得之物，不包括毒品本身在內，
    尚不得援用此項規定為第3、4級毒品之沒收依據。再者，同
    條例對於查獲之製造、運輸、販賣、意圖販賣而持有、以非
    法方法使人施用、引誘他人施用及轉讓第3、4級毒品之沒收
    ，並無特別規定，如其行為已構成犯罪，則該毒品即屬不受
    法律保護之違禁物，應回歸刑法之適用，依刑法第38條第1
    項第1款、第2項之規定沒收之，始為適法。本件所扣案之第
    3 級毒品K他命共6包（共18.42公克，驗餘總淨重18.4194公
    克）、摻有K他命之香菸1支（驗餘淨重0.7752公克），依據
    前開說明，自應依刑法第38條第1項第1款、第2項規定宣告
    沒收之（已鑑驗耗損之第3級毒品K他命，因已滅失，毋庸再
    予宣告沒收）。此外，按犯販賣毒品罪所查獲之毒品，其包
    裝有防止毒品裸露、逸出及潮濕之功用，並便於攜帶，係供
    販賣毒品所用之物，倘其包裝與毒品可以析離，自應依毒品
    危害防制條例第19條第1項宣告沒收，是扣案之第3級毒品K
    他命之包裝袋共7個，依98年度偵字第22244號卷第74頁照片
    所示，顯然可以析離，且為被告所有供販賣第3級毒品所用
    之物，均應依毒品危害防制條例第19條第1項規定併予宣告
    沒收之。
據上論斷，應依刑事訴訟法第369條第1項前段、第364條、第299
條第1項前段、修正前毒品危害防制條例第4條第2項、第3項、第
6項、第19條第1項，刑法第2條第1項、第11條、第25條第2項、
第59條、第38條第1項第1款、第2項、第51條第5款，判決如主文
。
本案經檢察官孫冀薇到庭執行職務
中    華    民    國    99    年    5     月    27    日
                  刑事第九庭  審判長法  官  陳貽男
                                    法  官  周盈文
                                    法  官  詹駿鴻
以上正本證明與原本無異。
如不服本判決，應於收受送達後10日內向本院提出上訴書狀，其
未敘述上訴之理由者並得於提起上訴後10日內向本院補提理由書
（均須按他造當事人之人數附繕本）「切勿逕送上級法院」。
                                    書記官  梁淑時
中    華    民    國    99    年    5     月    27    日
附表一
┌─┬─────┬──────┬────┬───────┐
│  │犯罪之時地│所販之毒品、│交易對象│ 所犯罪名及   │
│  │          │重量、交易金│        │ 科處罪刑     │
│  │          │額          │        │              │
├─┼─────┼──────┼────┼───────┤
│  │98/7/17   │k他命       │胡振源  │販賣第三級毒品│
│1 │          │重量不詳    │        │既遂罪；      │
│  │          │300元       │        │有期徒刑2年6月│
│  │          │            │        │；犯罪所得財物│
│  │          │            │        │新臺幣佰元沒│
│  │          │            │        │收，如全部或一│
│  │          │            │        │部不能沒收時，│
│  │          │            │        │以其財產抵償之│
├─┼─────┼──────┼────┼───────┤
│  │98/7/27   │安非他命    │陳人豪  │販賣第二級毒品│
│2 │          │重量不詳    │        │既遂罪；      │
│  │          │2500元      │        │有期徒刑3年6月│
│  │          │            │        │；犯罪所得財物│
│  │          │            │        │新臺幣貳仟伍佰│
│  │          │            │        │元沒收，如全部│
│  │          │            │        │或一部不能沒收│
│  │          │            │        │時，以其財產抵│
│  │          │            │        │償之          │
├─┼─────┼──────┼────┼───────┤
│  │98/8/13   │k他命       │張士辰  │販賣第三級毒品│
│3 │          │分別為0.98公│        │未遂罪；      │
│  │          │、1.25公克  │        │有期徒刑1年3月│
│  │          │未遂        │        │；扣案如附表二│
│  │          │            │        │所示之物均沒收│
└─┴─────┴──────┴────┴───────┘
附表二
┌───────────┬────────┐
│   應沒收之物         │沒收法條依據    │
├───────────┼────────┤
│ 施用k他命之盤子、撥板│毒品危害防制條例│
│ 、吸管各2支          │第19條第1項前段 │
├───────────┼────────┤
│ 夾鏈袋8包            │同上            │
├───────────┼────────┤
│ 磅秤1臺              │同上            │
├───────────┼────────┤
│ 行動電話             │同上            │
├───────────┼────────┤
│ 包裝K他命之包裝袋7個 │同上            │
├───────────┼────────┤
│ k他命6包（驗餘總淨重 │刑法第38條第1項 │
│ 18.4194公克）、摻有k │第1款           │
│ 他命之香菸1支（驗餘總│                │
│ 淨重0.7752公克）     │                │
└───────────┴────────┘
附錄：本案論罪科刑法條全文
毒品危害防制條例第4條
製造、運輸、販賣第一級毒品者，處死刑或無期徒刑；處無期徒
刑者，得併科新臺幣一千萬元以下罰金。
製造、運輸、販賣第二級毒品者，處無期徒刑或七年以上有期徒
刑，得併科新臺幣七百萬元以下罰金。
製造、運輸、販賣第三級毒品者，處五年以上有期徒刑，得併科
新臺幣五百萬元以下罰金。
製造、運輸、販賣第四級毒品者，處三年以上十年以下有期徒刑
，得併科新臺幣三百萬元以下罰金。
製造、運輸、販賣專供製造或施用毒品之器具者，處一年以上七
年以下有期徒刑，得併科新臺幣一百萬元以下罰金。
前五項之未遂犯罰之。

司法院資訊處製作；財團法人民間司法改革基金會備份。
